---
title: "Previsão de Doenças Cardíacas"
output: 
  flexdashboard::flex_dashboard:
    orientation: rows
    vertical_layout: fill
    theme: flatly
    social: menu
runtime: shiny
---


```{r Librerias, include= FALSE, eval= TRUE}

library("tidyverse")
library("rsample")
library("recipes")
library("parsnip")
library("knitr")
library("caret")
library("stringr")
library("corrplot")
library("yardstick")
library("viridisLite")
library("GGally")
library("dplyr")
library("tidyverse")
library("pROC")
library("lime")
library("flexdashboard")
library("e1071")
library("shiny")


```



```{r Load-Data and Constructed Model, eval=TRUE, include=FALSE, echo= FALSE}

heart_disease_dataset <- read.csv(file = "processed.cleveland.data", header = F)

# Nome da colunas
names <- c("Idade",
           "Sexo",
           "Tipo_Dor_Toracica",
           "Pressão_Sanguinea_Repouso",
           "Colesterol_Serico",
           "Acucar_sangue_Jejum",
           "ECG_repouso",
           "Freq_Cardiaca_Maxima",
           "Angina_induzida_Treinamento",
           "Treinamento_Depressao_ST",
           "Pico_Treinamento_ST",
           "Num_Major_Vessels_Flouro",
           "Talassemia",
           "Diagnostico_Doenca_Cardiaca")

# Apply column names to dataframe
colnames(heart_disease_dataset) <- names

######################################################################
## 1. Pré-Processamento de dados
######################################################################

# Elimine os NAs, converta em fatores, fixe a variável de destino em 2 níveis, remova "?"
heart_dataset_clean_tbl <- heart_disease_dataset %>% 
                                      drop_na() %>%
                                      mutate_at(c("ECG_repouso", 
                                                  "Acucar_sangue_Jejum", 
                                                  "Sexo", 
                                                  "Diagnostico_Doenca_Cardiaca", 
                                                  "Angina_induzida_Treinamento",
                                                  "Pico_Treinamento_ST", 
                                                  "Tipo_Dor_Toracica"), as_factor) %>%
                          mutate(Num_Major_Vessels_Flouro = as.numeric(Num_Major_Vessels_Flouro)) %>%
                          mutate(Diagnostico_Doenca_Cardiaca = fct_lump(Diagnostico_Doenca_Cardiaca, other_level = "1")) %>% 
                          filter(Talassemia != "?") %>%
                          select(Idade, 
                                 Pressão_Sanguinea_Repouso, 
                                 Colesterol_Serico, 
                                 Freq_Cardiaca_Maxima, 
                                 Treinamento_Depressao_ST,
                                 Num_Major_Vessels_Flouro,
                                 everything())

#Select categorical vars, recode them to their character values, convert to long format
hd_long_fact_tbl <- heart_dataset_clean_tbl  %>%
                    select(Sexo,
                           Tipo_Dor_Toracica,
                           Acucar_sangue_Jejum,
                           ECG_repouso,
                           Angina_induzida_Treinamento,
                           Pico_Treinamento_ST,
                           Talassemia,
                           Diagnostico_Doenca_Cardiaca) %>%
                           mutate(Sexo = recode_factor(Sexo, `0` = "F", 
                                                      `1` = "M" ),
                   Tipo_Dor_Toracica = recode_factor(Tipo_Dor_Toracica, `1` = "tipico",   
                                                                        `2` = "atipico",
                                                                        `3` = "não_angina", 
                                                                        `4` = "asintomatico"),
                    Acucar_sangue_Jejum = recode_factor(Acucar_sangue_Jejum, `0` = "<= 120 mg/dl", 
                                                                            `1` = "> 120 mg/dl"),
                   ECG_repouso = recode_factor(ECG_repouso, `0` = "normal",
                                                            `1` = "ST-T anormal",
                                                            `2` = "LV hipertrofia"),
                   Angina_induzida_Treinamento = recode_factor(Angina_induzida_Treinamento, `0` = "não",
                                                                                        `1` = "sim"),
                   Pico_Treinamento_ST = recode_factor(Pico_Treinamento_ST, `1` = "up-inclinado",
                                                                      `2` = "plano",
                                                                      `3` = "down-inclinado"),
                   Talassemia = recode_factor(Talassemia, `3` = "normal",
                                                          `6` = "Defeito-Corrigido",
                                                          `7` = "Defeito-Reversivel")) %>%
                                  gather(key = "key", value = "value", -Diagnostico_Doenca_Cardiaca)


# Unir datos necesários

aux1 <- heart_dataset_clean_tbl  %>%
        select(Sexo,
         Tipo_Dor_Toracica,
         Acucar_sangue_Jejum,
         ECG_repouso,
         Angina_induzida_Treinamento,
         Pico_Treinamento_ST,
         Talassemia,
         Diagnostico_Doenca_Cardiaca) %>%
          mutate(Sexo = recode_factor(Sexo, `0` = "F", 
                                      `1` = "M" ),
                 Tipo_Dor_Toracica = recode_factor(Tipo_Dor_Toracica, `1` = "tipico",   
                                                   `2` = "atipico",
                                                   `3` = "não_angina", 
                                                   `4` = "asintomatico"),
                 Acucar_sangue_Jejum = recode_factor(Acucar_sangue_Jejum, `0` = "<= 120 mg/dl", 
                                                     `1` = "> 120 mg/dl"),
                 ECG_repouso = recode_factor(ECG_repouso, `0` = "normal",
                                             `1` = "ST-T anormal",
                                             `2` = "LV hipertrofia"),
                 Angina_induzida_Treinamento = recode_factor(Angina_induzida_Treinamento, `0` = "não",
                                                             `1` = "sim"),
                 Pico_Treinamento_ST = recode_factor(Pico_Treinamento_ST, `1` = "up-inclinado",
                                                     `2` = "plano",
                                                     `3` = "down-inclinado"),
                 Talassemia = recode_factor(Talassemia, `3` = "normal",
                                            `6` = "Defeito-Corrigido",
                                            `7` = "Defeito-Reversivel"),
                 Diagnostico_Doenca_Cardiaca = recode_factor(Diagnostico_Doenca_Cardiaca, `0` = "NÃO",
                                                             `1` = "SIM")
  )



aux2 <- heart_dataset_clean_tbl  %>%
              select(Idade,
                     Pressão_Sanguinea_Repouso,
                     Colesterol_Serico,
                     Freq_Cardiaca_Maxima,
                     Treinamento_Depressao_ST,
                     Num_Major_Vessels_Flouro)


aux3 <- data.frame(aux2, aux1)

aux4 <- aux3[,c(14,1:13)]

##############################################################
#### 2. Construir o modelo 
##############################################################

#### Modelo

# Vamos ao modelo 
modelo <- aux4

# Varaivel que precisei transformar
modelo$Talassemia <- as.factor(modelo$Talassemia)
modelo$Talassemia <- factor(modelo$Talassemia, 
                           levels=levels(modelo$Talassemia)[2:5])

# Vou trabalhar sem dividir em conjunto treinameno e validação (com todos os dados) 
train.data <- modelo
train.data$Diagnostico_Doenca_Cardiaca <- factor(train.data$Diagnostico_Doenca_Cardiaca, 
                                          levels=levels(train.data$Diagnostico_Doenca_Cardiaca)[2:1])

Label1 <- names(table(train.data$Diagnostico_Doenca_Cardiaca))[1]
Label2 <- names(table(train.data$Diagnostico_Doenca_Cardiaca))[2]

# reressão Logistica penalizada com Lasso (lambda otimizado a partir de input de valores-LOOCV como 
# validação)

lambda <- 10^seq(10,-2,length=100)   # optimization hyperparameters
set.seed(1107)
model.orig.lasso <- train(Diagnostico_Doenca_Cardiaca ~ .,
                          data = train.data,
                          method="glmnet", 
                          family="binomial",
                          preProcess = c("scale", "center"),
                          #weights = weights,
                          tuneGrid = expand.grid(alpha = 1, lambda = lambda),
                          metric = "ROC",
                          trControl = trainControl(method = "LOOCV",
                                                   number = 5, 
                                                   savePredictions = "all",
                                                   classProbs=TRUE,
                                                   summaryFunction = twoClassSummary,
                                                   verboseIter = FALSE))


D.orig <- model.orig.lasso$bestTune$lambda
A.orig <- data.frame(model.orig.lasso$pred)
B.orig <- A.orig[A.orig$lambda == D.orig,]

pred.orig <- B.orig[,c(4,5)]

roc.orig <- roc(B.orig$obs, 
                pred.orig[,1],
                ci =FALSE,
                auc = TRUE,
                quiet = FALSE)

aux2.orig <- coords(roc.orig, best.method = "closest.topleft", x="best", rect ="sensitivity", transpose = TRUE)
aux3.orig <- ifelse(pred.orig[,1] >= aux2.orig[[1]], Label1, Label2)

conf.orig.best <- confusionMatrix(as.factor(aux3.orig), 
                                  as.factor(B.orig$obs),
                                  positive=levels(as.factor(B.orig$obs))[1]) 


```



Manual
========================================================

### Apresentaçaõ e Uso

<div class=text-justify>

&nbsp;&nbsp;&nbsp;
**Apresentação**


&nbsp;&nbsp;&nbsp;
Este **APLICATIVO** realiza análises _Preditivas de Doenças Cardíacas_ em função de 13 variáveis clínicas. O modelo de classificação foi construido com dados de 303 pacientes disponibilizados pela [Clínica Cardíaca de Clevand](https://archive.ics.uci.edu/ml/datasets/Heart+Disease) e apresenta precisão > 86%. **Os aumentos nas chances de doenças cardíacas não sustituim critérios médicos**. Nosso objetivo é exemplificar, na prática, a importância da integração da clínica a modelos de _machine learning_.


&nbsp;&nbsp;&nbsp;
**Uso do APLICATIVO**

&nbsp;&nbsp;&nbsp;
O aplicativo tem um uso intuitivo

  1. Na aba **Variáveis** seleccione as diferentes variáveis clínicas do paciente. Não se procupe caso não consiga seleccionar todas. As variáveis que aparecem por _default_ estão definidas para reduzir o risco de doença cardíaca.  
  
  2. Na aba **Previsão** tem os resultados do modelo de _machine learning_ (o tempo de resposta do modelo nas primeiras previsões é ~ 30seg, após é optimizado).

  &nbsp;&nbsp;&nbsp;
  - No _Painel Esquerdo_ apresentamos o gráfico _Distribuição de variáveis_. Nele associamos as variáveis em color vermelho as que devem ser controladas para reduzir,  caso seja possível, a aparição da doença.
  
  &nbsp;&nbsp;&nbsp;
  - No _Painel Direito_ apresentamos o gráfico da _Previsão da Doenças Cardíacas_ que oferece, em percento, a probabilidade do paciente de ter a doença.
  
  &nbsp;&nbsp;&nbsp;
  - No _Painel Inferior_  mostramos a _Interpretação_  do modelo em forma de um um breve resumo dos resultados.

<div class=text-center>

**Obrigado**

</div>
  

<div class=text-right>

**Crédito: Junier Marrero Gutiérrez, Ph.D.**

</div>
  

</div>


Variáveis
========================================================


Row {data-height=800}
----------------------------------------------------------

### Variáveis Categôricas 

```{r Categoria - I, eval=TRUE, echo= FALSE}

selectInput("Acucar_sangue_Jejum", 
            "Açúcar em Sange no Jejum",
            choices = list("<= 120 mg/dl" = paste0("<= 120 mg/dl"),
                           "> 120 mg/dl"  = paste0("> 120 mg/dl")),
            selected = 1)

selectInput("Angina_induzida_Treinamento", 
            "Angina induzida durante Treinamento",
            choices = list("não" = paste0("não"),
                           "sim"  = paste0("sim")),
            selected = 1)

selectInput("ECG_repouso", 
            "Ecocardiograma em repouso",
            choices = list("normal" = paste0("normal"),
                           "ST-T anormal"  = paste0("ST-T anormal"),
                           "LV hipertrofia"  = paste0("LV hipertrofia")),
            selected = 1)

selectInput("Sexo", 
            "Sexo",
            choices = list("F" = paste0("F"),
                           "M"  = paste0("M")),
            selected = 1)



```


### Variáveis Categôricas 


```{r Categoria - II, eval=TRUE, echo= FALSE}
selectInput("Pico_Treinamento_ST", 
            "Pico do treinamento ST Segment",
            choices = list("up-inclinado" = paste0("up-inclinado"),
                           "plano"  = paste0("plano"),
                           "down-inclinado"  = paste0("down-inclinado")),
            selected = 1)


selectInput("Talassemia", 
            "Talassemia",
            choices = list("3.0" = paste0("3.0"),
                           "6.0"  = paste0("6.0"),
                           "7.0"  = paste0("7.0")),
            selected = 1)

selectInput("Tipo_Dor_Toracica", 
            "Tipo Dor Toracica",
            choices = list("tipico" = paste0("tipico"),
                           "não_angina"  = paste0("não_angina"),
                           "atipico"  = paste0("atipico"),
                           "asintomatico"  = paste0("asintomatico")),
            selected = 1)

```



### Variaveis Numéricas 

```{r Numerica - I, eval=TRUE, echo= FALSE}

numericInput('Colesterol_Serico', 'Colesterol Sérico (mg/dl)', 110, min = 120, max = 500)

numericInput('Freq_Cardiaca_Maxima', 
             'Freqüência cardíaca máxima alcançada', 60, min = 70, max = 610)

numericInput('Idade', 
             'Idade (anos)', 15, min = 15, max = 90)


```



### Variáveis Numéricas 

```{r Numerica - II, eval=TRUE, echo= FALSE}
numericInput('Num_Major_Vessels_Flouro', 
             'Número de vasos visíveis sob o flouro', 0, min = 1, max = 5)

numericInput('Pressão_Sanguinea_Repouso', 
             'Pressão arterial sistólica em repouso (mm Hg)', 80, min = 90, max = 220)

numericInput('Treinamento_Depressao_ST', 
             'Depressão de ST induzida por exercício', 0, min = 0, max = 10)

```



Previsão
========================================================


Row {data-height=1000}
----------------------------------------------------------------------


### Distribuição de variáveis 

```{r LIME, eval=TRUE, echo= FALSE}

 b <- reactive({
 
 rbind(train.data[1:20,-1], Paciente = p())
 
 })
 
 
 explainer <-reactive({
 
   lime(b(), model.orig.lasso)
 
 })
 
 
 explanation <- reactive({
 
 explain(b(), explainer(), n_labels = 1, n_features = 13)
 
 })
 
 
renderPlot({
 
  plot_features(explanation(), ncol = 1, cases = "Paciente" ) +
                   theme(text = element_text(size = 12), 
                         legend.position = "none",
                          axis.title.y=element_blank())  

 
 
 })

```


### Previsão de Doenças Cardíacas


```{r Guage, eval=TRUE, echo= FALSE}

p <- reactive({
  
  cbind.data.frame (Idade=input$Idade,
                    Pressão_Sanguinea_Repouso=input$Pressão_Sanguinea_Repouso,
                    Colesterol_Serico=input$Colesterol_Serico,
                    Freq_Cardiaca_Maxima=input$Freq_Cardiaca_Maxima,
                    Treinamento_Depressao_ST=input$Treinamento_Depressao_ST,
                    Num_Major_Vessels_Flouro=input$Num_Major_Vessels_Flouro,
                    Sexo=input$Sexo,
                    Tipo_Dor_Toracica=input$Tipo_Dor_Toracica,
                    Acucar_sangue_Jejum=input$Acucar_sangue_Jejum,
                    ECG_repouso=input$ECG_repouso,
                    Angina_induzida_Treinamento=input$Angina_induzida_Treinamento,
                    Pico_Treinamento_ST=input$Pico_Treinamento_ST,
                    Talassemia=input$Talassemia)

})
  


pred <- reactive ({
  
v <- predict(model.orig.lasso, newdata=p(), type = "prob")[[1]]

v*100

})


renderGauge({

gauge(round(pred(),digits = 1), 
      min = 0, 
      max = 100, 
      symbol = '%',
      gaugeSectors(
      success = c(100, 6), warning = c(5,1), danger = c(0, 1), colors = c("#CC6699")))

})



```


Row {.tabset}
-----------------------------------------------------------------------

### Interpretação

```{r Final, eval=TRUE, echo= FALSE}


renderText({

paste0 ("Segundo o modelo, o paciente ", unique(explanation()[explanation()$case=="Paciente",3]), " têm probabilidade de Doenças Cardiaca. Sendo a probabilidade de ", round(pred(),digits = 1),"%." )

  })



```

